【裁判字號】    89,訴,60
【裁判日期】    890329
【裁判案由】    侵權行為損害賠償
【裁判全文】
臺灣高等法院民事裁定            八十九年度訴字第六十號
      原      告  乙○○○
      被      告  丙○○
                  全球喜樂股份有限公司
                              .
      法定代理人  甲○○      .
右當事人間侵權行為損害賠償事件，本院裁定如左︰
    主  文
原告之訴駁回。
訴訟費用由原告負擔。
    事  實
甲、原告方面：
一、聲明：
  (一)先位聲明：
  1.被告應連帶給付原告新臺幣（下同）三百萬元，及自八十七年一月二十一日起至
    清償日止，按年利率百分之二十四計算之利息。
  2.訴訟費用由被告連帶負擔。
  3.原告願供擔保，請准宣告假執行。
  (二)備位聲明：
  1.被告丙○○應就其所有坐落臺北縣三重市○○○段菜寮小段四○一號、三二七平
    方公尺、應有部分二十分之一之土地及建物門牌臺北縣三重市○○街四十八巷十
    三號五樓、七○六二建號之建築改良物為原告設定債權金額三百萬元之抵押權登
    記。
  2.訴訟費用由被告丙○○負擔。
  3.原告願供擔保，請准宣告假執行。
  (二)再備位聲明：
  1.被告丙○○應交付臺北縣三重市地政事務所於八十七年六月十九日補發其所有坐
    落臺北縣三重市○○○段菜寮小段四○一號、三二七平方公尺、應有部分二十分
    之一之土地及建物門牌臺北縣三重市○○街四十八巷十三號五樓、七○六二建號
    之建築改良物所有權狀正本與原告。
  2.訴訟費用由被告丙○○負擔。
  3.原告願供擔保，請准宣告假執行。
二、陳述：被告丙○○係被告全球喜樂股份有限公司（下稱全球公司）經理，明知其
    所有坐落臺北縣三重市○○○段菜寮小段四○一號、三二七平方公尺、應有部分
    二十分之一之土地及建物門牌臺北縣三重市○○街四十八巷十三號五樓、七○六
    二建號之建築改良物所有權狀正本各乙份，業於八十六年七月二十二日交與原告
    ，作為全球公司向其借款之擔保，並未遺失，嗣因全球公司營運不良，無法如期
    清償債務，被告丙○○唯恐上開權狀遭原告自行設定抵押權，竟於八十七年五月
    十八日，至臺北縣三重市地政事務所，向該所公務員謊稱上開權狀於同年月十日
    遺失，致使該承辦之公務員在上開土地暨建築改良物登記簿上登載，前開權狀遺
    失，並於同年六月十九日補發前開土地及建築改良物之所有權狀予被告丙○○，
    足生損害於原告，為此依民法第一百八十四條、第一百八十八條提起附帶民事訴
    訟，請求被告為如訴之聲明之給付。
    理  由
一、按因犯罪而受損害之人，於刑事訴訟程序固得附帶提起民事訴訟，對於被告請求
    回復其損害，但其請求回復之損害，以被訴犯罪事實所生之損害為限，否則縱令
    得依其他事由，提起民事訴訟，亦不得於刑事訴訟程序附帶為此請求（最高法院
    六十年台上字第六三三號判例參照）。查本件被告丙○○於八十七年五月十八日
    向臺北縣三重市地政事務所承辦人員謊稱上開權狀於八十七年五月十日遺失，致
    使該承辦之公務員在上開土地暨建築改良物登記簿上登載，前開權狀遺失，並於
    同年六月十九日補發前開土地及建築改良物之所有權狀予被告丙○○等犯行，業
    經本院以被告丙○○涉有刑法第二百十四條偽造文書罪，判處有期徒刑四月確定
    ，此有本院八十九年度上易字第七十號刑事判決乙份為憑。然查原告起訴所主張
    之損害，與本院刑事庭認定被告丙○○之犯罪事實間並無相當因果關係，自不得
    於刑事訴訟附帶民事訴訟程序為此請求，因此原告於此程序請求被告為上開之給
    付，自屬無據，應予駁回，裁定如主文。
中      華      民      國    八十九    年      三      月    二十九    日
                                臺灣高等法院民事第七庭
                                    審判長法  官  張  耀  彩
                                          法  官  陳  玉  完
                                          法  官  侯  東  昇
右正本係照原本作成。
如不服本裁定，應於收受送達後十日內向本院提出抗告狀，並應繳納抗告費新台幣四
十五元正。
中      華      民      國    八十九    年      四      月      一      日
                                          書記官  游  桂  蔥


司法院資訊處製作；財團法人民間司法改革基金會備份。
